臺灣桃園地方法院小額民事判決
111年度壢小字第831號
原      告  王月美  
被      告  徐貴祥  
訴訟代理人  莊巧玲律師
上列當事人間請求損害賠償事件，本院於民國111年11月1日言詞
辯論終結，判決如下：
    主  文
被告應給付原告新臺幣1萬6150元及自民國111年3月23日起至清
償日止，按年息百分之5計算之利息。
原告其餘之訴駁回。
訴訟費用新臺幣1000元，由被告負擔新臺幣323元，餘由原告負
擔。
本判決第1項得假執行。
原告其餘假執行之聲請駁回。
    事實及理由
一、原告主張：被告徐貴祥為桃園市○鎮區○○路000號曼哈頓景觀
    大廈社區之住戶，原告王月美則為上開社區管理委員會之主
    任委員，被告於民國109年5月25日9時13分許，於該社區前
    ，因垃圾分類問題與原告發生爭執，竟以腳踢及徒手之方式
    ，將原告推擠至牆壁，再徒手掐脖子傷害原告，致原告受有
    頭部及前胸挫傷等傷害。爰依民法第184條1項前段之規定，
    提起本訴。並聲明：㈠被告應給付原告新臺幣（下同）5萬元
    ，及自起訴狀繕本送達翌日起至清償日止，按年息百分之5
    計算之利息。㈡願供擔保，請准宣告假執行。
二、被告則以：原告支出醫療費用部分，單據顯示僅有1150元，
    原告也只看過一次醫師驗傷，診斷出的傷勢並不嚴重，原告
    另請求慰撫金應無理由等語，資為抗辯。並聲明：原告之訴
    駁回。
三、本院得心證之理由
  ㈠按因故意或過失，不法侵害他人之權利者，負損害賠償責任
    ，民法第184條第1項前段定有明文。
　㈡原告主張之事實，業據其提出本院110年度簡上字第288號刑
    事判決為證（見本院卷第5頁至第6頁反面），並經本院依職
    權調取上開刑事案件卷宗，上開事實經過除有原告歷次筆錄
    在卷可參外，卷內另附有聯新國際醫院診斷證明書、急診醫
    療費用收據、現場照片及監視器錄影擷取照片共12張在卷可
    查(見109年度偵字第23048號卷第51頁、第53頁、第31頁至
    第35頁反面)，而被告於偵查檢察事務官詢問時，亦自認有
    於上開時間、地點與原告發生爭執，且坦承有用腳踹原告一
    下，以及用手掐告訴人脖子等情（見109年度偵字第23048號
    卷第49頁），應堪信原告之主張為真實。查被告於前開時、
    地之傷害行為，致原告受有前開傷勢，原告自得本於上開法
    律規定，請求被告負侵權行為損害賠償責任。
  ㈢損害賠償額之認定
　⒈醫療費用部分
　　原告主張醫療費用支出部分，業據提出聯新國際醫院醫療費
    用正本一紙為證（見109年度偵字第23048號卷第51頁），上
    載費用為1150元，是原告就1150元範圍內為醫療費用部分請
    求，應屬有據。逾此範圍部分，因無其他單據可資證明，則
    無理由。
  ⒉精神慰撫金
　⑴按慰撫金之多寡，應斟酌雙方之身分、地位、資力與加害之
    程度及其他各種情形核定相當之數額，亦即金額是否相當，
    應依實際加害情形與被害人所受之痛苦及雙方之身分、地位
    、經濟狀況等關係決定之。
　⑵本院復審酌被告上開之傷害情節及原告所受傷勢程度，兼衡
    兩造之智識程度、工作情況、家庭經濟狀況（見本院卷第27
    頁反面及個資卷）等一切情狀，認原告得請求被告賠償之精
    神慰撫金以1萬5000元為適當。逾此部分之請求，應予駁回
    。　　
  ㈣基此，原告得請求被告給付1萬6150元（計算式：1150＋15000
    ＝16150）。　
四、末按給付無確定期限者，債務人於債權人得請求給付時，經
    其催告而未為給付，自受催告時起，負遲延責任。其經債權
    人起訴而送達訴狀，或依督促程序送達支付命令，或為其他
    相類之行為者，與催告有同一之效力；又遲延之債務，以支
    付金錢為標的者，債權人得請求依法定利率計算之遲延利息
    ，而應付利息之債務，其利率未經約定，亦無法律可據者，
    週年利率為5％，民法第229條第2項、第233條第1項前段及第
    203條分別定有明文。查本件原告請求被告給付，係以支付
    金錢為標的，且無確定期限，又未約定利息，則被告應自受
    催告時起，負遲延責任，則原告就上述得請求之金額，併請
    求自起訴狀繕本送達被告之翌日即111年3月23日起至清償日
    止（見本院卷第9頁），按年息百分之5計算之利息，同屬有
    據。
五、綜上所述，原告依民法第184條第1項前段規定，請求被告給
    付1萬6150元，及自111年3月23日起至清償日止，按年息百
    分之5計算之利息，為有理由。逾此部分之請求，為無理由
    ，應予駁回。
六、本件原告勝訴部分，係依簡易訴訟程序所為被告敗訴之判決
    ，依民事訴訟法第389條第1項第3款規定，應依職權宣告假
    執行。至原告雖聲明願供擔保請准宣告假執行，惟本院既已
    職權宣告假執行，其此部分聲請，核僅為促請本院職權發動
    ，自無庸另為准駁之諭知。另原告敗訴部分，假執行之聲請
    駁回。
七、訴訟費用負擔之依據：民事訴訟法第79條。並依職權確定訴
    訟費用額如主文第3項所示。
中　　華　　民　　國　　111 　年　　11　　月　　29　　日
                  中壢簡易庭  法  官  林莆晉
以上正本證明與原本無異。
如不服本判決，須以違背法令為理由，於判決送達後20日內向本
庭（桃園縣○○市○○路0段000號）提出上訴狀。（須按他造當
事人之人數附繕本），並繳交上訴裁判費新臺幣1,500元。
中　　華　　民　　國　　111 　年　　11 　　月　　29 　日
　　　　　　　　　　　　　　　書記官  陳香菱
附錄：
一、民事訴訟法第436條之24第2項：
    對於小額程序之第一審裁判上訴或抗告，非以其違背法令為
    理由，不得為之。
二、民事訴訟法第436條之25：
    上訴狀內應記載上訴理由，表明下列各款事項：
    (一)原判決所違背之法令及其具體內容。
    (二)依訴訟資料可認為原判決有違背法令之具體事實。
三、民事訴訟法第471條第1項：（依同法第436條之32第2項規定
    於小額事件之上訴程序準用之）
    上訴狀內未表明上訴理由者，上訴人應於提起上訴後20日內
    ，提出理由書於原第二審法院；未提出者，毌庸命其補正，
    由原第二審法院以裁定駁回之。